---
title: "Dicas para visualizar e transformar os dados"
output:
    html_document:
    df_print: paged
theme: sandstone
---

```{r echo=FALSE, message=FALSE, warning=FALSE}
library(tidyverse)
source(here::here("code/lib.R"))
theme_set(theme_bw())
```


```{r read}
atividade = read_projectdata()
```

## Temos bastante NA

Quando um parlamentar não tem conta no twitter, o valor da coluna twitter é `NA`, Not Available. Quando você estiver interessado apenas em quem tem twitter, é preciso filtrá-los. 

```{r}
atividade %>% 
  filter(!is.na(twitter))
```

```{r}
atividade %>% 
  mutate(tem_twitter = !is.na(twitter)) %>% 
  summarise(proporcao_com_twitter = sum(tem_twitter) / n()) # n diz o número de linhas do grupo
```

```{r}
atividade %>% 
  mutate(tuitou = !is.na(twitter) & (n_proprio + n_retweet > 0)) %>% 
  summarise(proporcao_ativa = sum(tuitou) / n()) # n diz o número de linhas do grupo
```


## Visualizando muitos nomes em um eixo

Muitos nomes no eixo horizontal é impraticável:

```{r}
atividade %>% 
  filter(!is.na(seguidores), UF == "PB") %>% 
  ggplot(aes(x = nome_eleitoral, y = seguidores)) + 
  geom_col()
```

A solução é "flipar" os eixos:

```{r}
atividade %>% 
  filter(!is.na(seguidores), UF == "PB") %>% 
  ggplot(aes(x = nome_eleitoral, y = seguidores)) + 
  geom_col() + 
  coord_flip()

```

## Nomes nos eixos

```{r}
atividade %>% 
  filter(!is.na(seguidores)) %>% 
  ggplot(aes(x = UF, y = seguidores)) + 
  geom_jitter(width = .1) + 
  labs(
    x = "UF do parlamentar", 
    y = "Seguidores no twitter"
  )
```

## Ordenar os eixos categóricos

```{r}
atividade %>% 
  filter(!is.na(seguidores)) %>% 
  ggplot(aes(x = reorder(UF, seguidores, mean), y = seguidores)) + 
  geom_jitter(width = .1, alpha = .5) + 
  labs(
    x = "UF do parlamentar", 
    y = "Seguidores no twitter"
  )
```

## Transforme antes de visualizar

Para visualizar a mediana do número de seguidores por estado, por exemplo: 

```{r}
atividade %>%
  filter(!is.na(seguidores)) %>%
  group_by(UF) %>%
  summarise(mediana_seguidores = median(seguidores)) %>% 
  ggplot(aes(x = reorder(UF, mediana_seguidores), y = mediana_seguidores)) +
  geom_point() +
  labs(x = "UF do parlamentar",
       y = "Mediana de seguidores dos parlamentares")
```

O `summarise` pode gerar mais de uma variável. E a função `n()` diz o número de linhas no grupo, o que é muito útil:

```{r}
atividade %>%
  filter(!is.na(seguidores)) %>%
  group_by(UF) %>%
  summarise(mediana_seguidores = median(seguidores),
            parlamentares = n()) %>%
  ggplot(aes(
    x = reorder(UF, mediana_seguidores),
    y = mediana_seguidores,
    size = parlamentares
  )) +
  geom_point(alpha = .8) +
  coord_flip() +
  labs(x = "UF do parlamentar",
       y = "Mediana de seguidores dos parlamentares", 
       size = "Ativos no twitter")
```

## Mostrar resumo e dados

Primeiro gere os dados transformados que são o resumo que você quer mostrar junto com os detalhes. 

```{r}
ne_no_twitter = atividade %>%
  filter(UF %in% c("PB", "PE", "RN", "BA", "CE", "MA", "PI", "SE", "AL"),
         !is.na(seguidores)) 
  
ne_sumario = ne_no_twitter %>% 
  group_by(UF) %>% 
  summarise(media = mean(seguidores))

glimpse(ne_sumario)
```

Depois sobreponha os dois. Repare no parâmetro data, e que o mapping é diferente nas diferentes camadas. 

```{r}
ggplot() + 
  geom_jitter(data = ne_no_twitter, 
              mapping = aes(x = reorder(UF, seguidores), y = seguidores), 
              width = .3, 
              alpha = .4) + 
  geom_point(data = ne_sumario, 
             mapping = aes(x = UF, y = media), 
             color = "red", 
             size = 3)
```

O boxplot ou density plots são um atalho...

```{r}
atividade %>% 
  filter(!is.na(seguidores), 
         UF %in% c("PB", "PE", "RN", "BA", "CE", "MA", "PI", "SE", "AL")) %>% 
  ggplot(aes(x = reorder(UF, seguidores, mean), y = seguidores)) + 
  geom_boxplot(width = .5, coef = 1000, color = "grey30") + 
  geom_jitter(width = .1, alpha = .7, color = "orange") + 
  coord_flip() + 
  labs(
    x = "UF do parlamentar", 
    y = "Seguidores no twitter"
  )
```

